【裁判字號】    92,交抗,96
【裁判日期】    920212
【裁判案由】    聲明異議
【裁判全文】
臺灣高等法院臺中分院刑事裁定                      九十二年度交抗字第九六號
    抗  告  人
    即受處分人  甲○○  女  三.
右列抗告人因聲明異議案件，不服臺灣臺中地方法院中華民國九十一年十二月二十五
日裁定（九十一年度交聲字第一０三０號）提起抗告，本院裁定如左：
      主  文
抗告駁回。
      理  由
一、本件抗告意旨略以：在台中市○○路與寧夏路口之交通號誌，由文心路往大雅路
    之方向無左轉燈號，綠燈時對向一直有來車，等了二次皆是綠燈無法迴轉，只好
    等到紅燈時才能左轉，且對方車道同時是有左轉號誌且皆左駛，不能直走，所以
    我方車道之車當然須在紅燈亮起而對方有左轉燈時迴轉，如此設計不良之交通號
    誌所引發之違規，並非抗告人不遵守交通規則之違規，故原舉發機關之舉發實有
    違誤，爰對原裁定提起抗告云云。
二、原裁定依據原處分機關交通部公路總局台中區監理所處分意旨略以：本案係台中
    市警察局交通隊於民國（下同）九十一年九月四日二十時四十六分，查獲受處分
    人甲○○所有之車號ＨＷ─６０６７號自小客車，在台中市○○路與寧夏路口處
    ，因「駕車行經有燈光號誌管制之交岔路口闖紅燈者」違規，受處分人於應到案
    日期前提出申訴，經原舉發機關函覆違規屬實，該所遂於九十一年十二月二日以
    中監違字第裁六○─Ｇ00000000號裁決書裁處罰鍰新台幣二千七百元整
    ，並記違規點數三點，於法並無不合等語。認為：本件經原舉發機關九十一年十
    一月七日以中市警交字第０９１００７４５９４號函覆稱「本案經檢視採證相片
    ，並查證執勤員警略以：依據『道路交通標誌、標線、號誌設置規則』第二百零
    六條第一項第五款之規定，車輛面對圓形紅燈表示禁止通行，不超越停止線或進
    入路口。據此，該車確於該時、地當號誌以變換為紅燈一四˙四秒後，逕予駛越
    停止線進入路口，並以時速九公里之速度穿越路口至銜接路段到達行人穿越道，
    其車身足以妨害其他方向人、車通行，自應視為闖紅燈無誤等語」有該函一紙在
    卷可稽。則異議人於前揭時、地確違規事實，可以認定，至於抗告人所辯交通號
    誌設計不良一節，應向政府相關機關反應予以改善，在此之前，用路人仍應遵守
    道路交通號誌，並不得以此作為免責之由。從而，抗告人既有前揭違規行為，原
    處分機關據以援引道路交通管理處罰條例第五十三條、第六十三條第一項第三款
    規定，裁處受處分人罰鍰新台幣二千七百元整，並記違規點數三點，並無不當。
    本件異議為無理由，應予駁回。經核原裁定認事用法俱無不合，抗告人抗告意旨
    仍執前詞，與其出之聲明異議意旨相同，未能出對其更有利之積極證據可資證明
    原處分機關裁罰不當，其抗告為無理由，應予駁回。
三、據上論結，應依刑事訴訟法第四百十二條，裁定如主文。
中        華        民        國  九 十 二  年     二     月   十二     日
                                  臺灣高等法院臺中分院刑事第七庭
                                        審判長法  官  林  榮  龍
                                              法  官  黃  日  隆
                                              法  官  江  錫  麟
右正本證明與原本無異。
不得再抗告。
                                              書記官  陳  振  海
中        華        民        國  九 十 二  年     二     月    十三    日
                                  Ｋ


司法院資訊處製作；財團法人民間司法改革基金會備份。
